臺灣臺中地方法院刑事判決　　　　　　　100年度訴字第696號
公　訴　人　臺灣臺中地方法院檢察署檢察官
被　　　告　李忠騏
上列被告因違反毒品危害防制條例案件，經檢察官提起公訴（九
十九年度毒偵字第四三六三號），本院合議庭裁定進行簡式審判
程序，判決如下：
    主    文
李忠騏施用第一級毒品，累犯，處有期徒刑捌月。
    犯罪事實
一、李忠騏前因施用第一級毒品案件，經本院以九十八年度簡字
    第一七０號判決判處有期徒刑六月，如易科罰金，以新臺幣
    一千元折算一日確定，已於民國九十九年九月八日易科罰金
    執行完畢。又因施用毒品案件，經觀察、勒戒後，認無繼續
    施用毒品之傾向，於九十三年五月十四日觀察、勒戒執行完
    畢釋放出所；惟其又於上開觀察、勒戒執行完畢釋放後五年
    內，於九十七年十一月八日施用第一級毒品海洛因，經本院
    以前揭九十八年度簡字第一七０號判決判處徒刑確定。詎李
    忠騏仍不知悔改，復基於施用第一級毒品之犯意，於九十九
    年九月二十三日（起訴書誤為十九日）中午十二時許，在其
    位於臺中市○○區○○街二三一巷二十二號之住處內（起訴
    書誤為臺中市○○區○○路附近之義民廟廁所內），以將海
    洛因置於針筒內注射之方式，施用第一級毒品海洛因一次。
    嗣於九十九年九月二十三日下午三時四十分許，在臺中市○
    ○區○○路嘉人巷一弄十九號前，經巡邏員警察覺李忠騏形
    跡可疑，並以目視發現其手臂上遺留有針筒注射之針孔，合
    理懷疑李忠騏涉嫌施用毒品，遂徵得其同意採集尿液送驗，
    結果呈嗎啡陽性反應，始悉上情。
二、案經臺中市政府警察局豐原分局報告臺灣臺中地方法院檢察
    署檢察官偵查起訴。
    理    由
一、被告李忠騏於準備程序中，先就上開犯罪事實為有罪之陳述
    ，且所犯係死刑、無期徒刑、最輕本刑為三年以上有期徒刑
    以外之罪，經本院合議庭依刑事訴訟法第二百七十三條之一
    第一項之規定，裁定由法官一人獨任進行簡式審判程序，合
    先敘明。
二、上開犯罪事實，業據被告李忠騏於警詢及偵審中坦承不諱，
    且被告於前揭時、地為警查獲後，經警採其尿液送驗結果，
    確呈嗎啡（施用海洛因者會在其體內代謝為嗎啡成分殘留，
    並經由尿液排出）陽性反應，有詮昕科技股份有限公司出具
    之濫用藥物尿液檢驗報告、尿液代號與真實姓名對照表各一
    份在卷可參，足徵被告前揭自白應屬實情。而被告前因施用
    毒品案件，經觀察、勒戒後，認無繼續施用毒品之傾向，於
    九十三年五月十四日觀察、勒戒執行完畢釋放出所；惟其又
    於上開觀察、勒戒執行完畢釋放後五年內，於九十七年十一
    月八日施用第一級毒品海洛因，經本院以九十八年度簡字第
    一七０號判決判處徒刑確定等情，有臺灣高等法院被告前案
    紀錄表、刑案資料查註紀錄表、刑事簡易判決各一份附卷可
    按。本案事證已臻明確，被告犯行洵堪認定。
三、查被告李忠騏前因施用毒品案件，經觀察、勒戒執行完畢並
    釋放後，曾於五年內再度施用第一級毒品並依法追訴處罰，
    縱其於本案之施用毒品犯罪時間距離先前觀察、勒戒執行完
    畢釋放已逾五年，仍不合於「五年後再犯」之規定，且因被
    告已於「五年內再犯」，顯見其再犯率甚高，即應依毒品危
    害防制條例第十條之規定處罰（最高法院九十五年第七次刑
    事庭會議決定參照）。核被告所為，係犯毒品危害防制條例
    第十條第一項之施用第一級毒品罪。被告為供自己施用之目
    的而持有上開毒品，其於施用前後持有海洛因之低度行為，
    應為施用之高度行為所吸收，不另論罪。查被告前因施用第
    一級毒品案件，經本院以九十八年度簡字第一七０號判決判
    處有期徒刑六月，如易科罰金，以新臺幣一千元折算一日確
    定，已於九十九年九月八日易科罰金執行完畢，有臺灣高等
    法院被告前案紀錄表、刑案資料查註紀錄表、公務電話紀錄
    （確認被告已於九十九年九月八日易科罰金執行完畢）各一
    份在卷可按。其受有期徒刑之執行完畢，五年內故意再犯本
    件法定本刑有期徒刑以上之罪，為累犯，應依法加重其刑。
    爰審酌被告曾因施用毒品犯行接受觀察、勒戒及入監服刑，
    猶未能從中記取教訓，深切體認毒品危害己身健康之鉅，反
    而再次趁隙施用海洛因，顯見被告自制能力尚有未足，而有
    接受相當期間監禁教化之必要，以促其及早矯正吸毒惡習；
    惟念及施用毒品固戕害個人健康至鉅，然就他人權益之侵害
    仍屬有限，及其犯罪目的、手段、在本院審理時坦承全部犯
    行之態度、具有高職肄業學歷之智識程度等一切情狀，量處
    如主文所示之刑，以示懲儆。公訴蒞庭檢察官於本院審理時
    雖具體求刑有期徒刑九月，惟與被告於本案中之犯罪情節相
    較，恐嫌過重，而為本院所不採，附此敘明。
據上論斷，應依刑事訴訟法第二百七十三條之一第一項、第二百
九十九條第一項前段，毒品危害防制條例第十條第一項，刑法第
十一條前段、第四十七條第一項，判決如主文。
本案經檢察官林于人到庭執行職務。
中    華    民    國   100    年    4     月    25    日
                  刑事第七庭    法  官  高文崇
以上正本證明與原本無異。
如不服本判決應於收受判決後10日內向本院提出上訴書狀，並應
敘述具體理由；其未敘述上訴理由者，應於上訴期間屆滿後20日
內向本院補提理由書（均須按他造當事人之人數附繕本）「切勿
逕送上級法院」。
                                書記官  葉卉羚
中    華    民    國   100    年    4     月    25    日
附錄本案論罪科刑法條：
毒品危害防制條例第十條第一項：
施用第一級毒品者，處六月以上五年以下有期徒刑。